# 一揽子交易

提问人：zhs7403 时间：2020-04-01 08:05:17
一揽子交易，第一次取得10%股权，第二次控制，请问第一次是计入金融资产开始长投成本法？依据？
应收款函证，如取得传真件，如何执行替代？重新发函还是什么？如果替代如何执行？依据？

回答人：chenyiwei
如果明确两步骤构成一揽子交易的（注：根据原投资协议中的业绩对赌条款，在被投资方业绩未完成的情况下取得作为业绩补偿的股份除外），通常两次交易的间隔时间较短，第一次取得的股权直接计入长期股权投资——成本法核算，而不存在从金融资产到长期股权投资的转换过程。